【裁判字號】    95,交聲,1001
【裁判日期】    951206
【裁判案由】    聲明異議
【裁判全文】
臺灣彰化地方法院交通事件裁定        95年度交聲字第1001號
原處分機關    交通部公路總局臺中區監理所彰化監理站
異議人即
受處分人      甲○○
上列異議人即受處分人因違反道路交通管理處罰條例案件，對於
交通部公路總局臺中區監理所彰化監理站民國95年10月31日所為
之裁決書（彰監四字第裁64─I00000000號）不服，聲明異議，本
院裁定如下：
    主  文
異議駁回。
理  由
一、按「汽車駕駛人，有下列情形之一者，處新臺幣6千元以上1
    萬2千元以下罰鍰，並當場禁止其駕駛：四、駕駛執照業經
    吊銷、註銷仍駕駛小型車或機器腳踏車。」、「第一項第三
    款、第四款之駕駛執照，均應扣繳之。」，道路交通管理處
    罰條例第21條第1項第4款及第4項前段定有明文。
二、聲明異議意旨略以：受處分人前因未收到原處分機關95年3
    月2日彰監四字第裁64─G00000000號裁決書，而不知原處分
    機關自民國（下同）95年4月17日起易處吊銷並逕行註銷受
    處分人之駕駛執照。嗣因駕駛自用一般小客車，遭警方舉發
    受處分人駕駛執照業經吊銷、註銷仍駕駛小型車之違規行為
    ，始知上開情事，為此聲明異議，請求撤銷原處分云云。
三、查受處分人於95年10月15日19時55分許，駕駛車牌號碼HB-
    4522號自用一般小客車，行駛至彰化縣北斗鎮○○路623號
    處，經彰化縣警察局保安隊員警當場攔停，發現受處分人
    核有「駕駛執照業經吊銷、註銷仍駕駛小型車」之違規情事
    ，遂依法開單舉發，嗣原處分機關依道路交通管理處罰條例
    第21條第1項第4款及第4項前段之規定，裁處罰鍰新臺幣（
    下同）9000元，並予扣繳受處分人之駕駛執照。雖受處分人
    辯稱：未收到原處分機關95年3月2日彰監四字第裁64─
    G00000000號裁決書，不知駕駛執照已遭原處分機關吊銷並
    逕行註銷，以致受罰。然查上開裁決書於救濟期間內既未經
    撤銷或變更，該處分顯已生存續力，則有關受處分人之駕駛
    執照業遭吊銷並逕行註銷之事實對本案即有確認之效力，本
    院自不得再予審究上開裁決書合法與否，而應受上開裁決書
    行政處分所確認之事實為拘束，準此，受處分人前開違規行
    為，洵堪認定。
四、綜上所述，受處分人確有上揭違反道路交通管理處罰條例所
    定，駕駛執照業經吊銷、註銷仍駕駛小型車之交通違規行為
    無誤，原處分機關依該法第21條第1項第4款及第4項之規定
    ，裁處受處分人罰鍰9000元，並予扣繳受處分人之駕駛執照
    ，核屬適法正當；從而，本件受處分人之聲明異議為無理由
    ，應予駁回。
據上論斷，應依道路交通案件處理辦法第19條，裁定如主文。
中    華    民    國    95    年    12    月    6     日
                  臺灣彰化地方法院交通法庭
                                法  官  姚銘鴻
以上正本證明與原本無異。
如不服本裁定，應於裁定送達後5日內向本院提出抗告狀（須附
繕本）。
中    華    民    國    95    年    12    月    6     日
                                書記官  謝志鑫


司法院資訊處製作；財團法人民間司法改革基金會備份。
